【裁判字號】    98,交聲,4132
【裁判日期】    981231
【裁判案由】    違反道路交通管理處罰條例聲明異議
【裁判全文】
臺灣臺北地方法院交通事件裁定        98年度交聲字第4132號
原處分機關  交通部公路總局臺北區監理所板橋監理站
異  議  人
即受處分人  甲○○
上列異議人因違反道路交通管理處罰條例案件，對於交通部公路
總局臺北區監理所板橋監理站中華民國98年10月15日所為之處分
（原處分案號：板監裁字第裁41-C00000000號裁決書），聲明異
議，本院裁定如下：
    主  文
異議駁回。
    理  由
一、原處分機關處分意旨略以:異議人即受處分人甲○○於民國9
    7年12月20日20時54分許，騎乘車牌號碼MFF-499號重型機車
    ，行經臺北縣新店市○○路54巷時，不按遵行方向逆行駛，
    為警依法攔停並製單舉發。爰依道路交通管理處罰條例第45
    第1款規定處罰鍰新臺幣（下同）900元，並依同條例第63條
    第1項第1款規定記違規點數1點。
二、異議意旨略以：本件「禁止進入」標誌是立在新店市○○路
    54巷11號前，異議人是在54巷7-9號之間遭警攔停，異議人
    並未進入「禁止進入」標誌內云云。
三、按汽車駕駛人爭道行駛而不按遵行方向行駛，處600元以上
    1800元以下罰鍰，並應記違規點數1點，道路交通管理處罰
    條例第45條第1款、第63條第1項第1款分別定有明文。又按
    禁止進入標誌，用以告示任何車輛不准進入;指向線，用以
    指示車輛行駛方向。以白色箭頭劃設於車道上，道路交通標
    誌標線號誌設置規則第第73條第1項、第188條第1項分別定
    有明文。
四、訊據異議人固坦承於上開時間，騎乘上開機車進入臺北縣新
    店市○○路54巷，於54巷7-9號處為警攔停舉發等情不諱，
    惟矢口否認有何逆向行駛之違規行為，並辯稱：禁止標誌是
    設在54巷11號附近，所以，在54巷11號以前之道路係屬得雙
    向通行之道路，並非單向道，故非逆向行駛云云。惟查:
  (一)按行為人有本條例之情形者，應填製舉發違反道路交通管理
    事件通知單，當場舉發者，應填記駕駛人或行為人姓名、性
    別、出生年月日、地址、身分證統一編號及車主姓名、地址
    、車牌號碼、車輛種類。被查獲之駕駛人或行為人為受處分
    人時，應於填記通知單後將通知聯交付該駕駛人或行為人簽
    名或蓋章收受之；拒絕簽章者，仍應將通知聯交付該駕駛人
    或行為人收受，並記明其事由及交付之時間；拒絕收受者，
    應告知其應到案時間及處所，並記明事由與告知事項，視為
    已收受。違反道路交通管理事件統一裁罰基準及處理細則第
    11條第1項第1款定有明文。經查，本件員警黃士哲依法開單
    舉發後，因異議人拒絕簽章及收受舉發單，員警當場以言詞
    告知異議人應到案處所、日期及違規事項，並註記於舉發單
    上一情，有舉發單在卷可稽。是本件員警舉發程序已合於上
    開規定。合先敘明。
  (二)本件違規地點:臺北縣新店市○○路54巷，該巷9號前之道路
    二側不僅設有禁止進入之標誌，在路面上亦畫有指向線，此
    有臺北縣政府警察局新店分局98年12月9日北縣警店交裁字
    第0980064022號函暨所附現場圖及現場照片可稽。是該巷道
    為單向車道，已至為明確。異議人辯稱:該巷9號前係屬雙向
    通行道路，並無可採。又上開禁止進入之標誌設置之位置非
    在路口處，但在接近路口處之路面另已畫有指向線，指示車
    輛行駛之方向，該標誌、標線，應足以使異議人判明該巷道
    之行向。異議人逆向駛入，自已違反上開規定。
  (三)綜上，本件異議人於上開時、地，違規逆向行駛之行為，事
    證明確，洵堪認定。從而，原處分機關依前揭道路交通管理
    處罰條例第53條第1項、第63條第1項第3款、違反道路交通
    管理事件統一裁罰標準及處理細則及違反道路交通管理事件
    統一裁罰標準表之規定，裁處異議人罰鍰900元，並記違規
    點數1點，核無違誤。本件異議人之異議為無理由，應予駁
    回。
據上論斷，應依道路交通案件處理辦法第19條，裁定如主文。
中    華    民    國    98    年    12    月    31    日
                  交通法庭法  官  李桂英
上正本證明與原本無異。
如不服本裁定應於送達後5日內向本院提出抗告狀。
                          書記官  嚴君珮
中    華    民    國    98    年    12    月    31    日

司法院資訊處製作；財團法人民間司法改革基金會備份。
